Portafolio: dianalopz.github.io



## Diana López, Product Designer

Como diseñadora, valoro mucho la capacidad de convertir una idea en realidad. Ver un producto en manos de un usuario me brinda gran satisfacción. Tengo 8 años de experiencia en diversos campos como e-commerce, fintech, logística y envíos. He trabajado con metodologías como Design Thinking, User Center Desing, Scrum, para gestionar proyectos.

dlopezr1313@gmail.com

+55 8055 7367

Cuautitlan Izcalli, Estado de México



dianalopezux

## **Experiencia laboral**

Febrero 2023 - Actual

#### **Product Designer**



**Orbia** Insumos y programa de fidelidad para agronegocios.

Me desempeño en México, Argentina y Colombia, mejorando flujos actuales y abordando nuevos requerimientos de negocio a través de investigaciones centradas en las necesidades, preferencias y comportamientos de los usuarios. Creo propuestas visuales desde cero siguiendo el sistema de diseño y conduzco pruebas con usuarios reales para evaluar la efectividad y usabilidad del diseño. Colaboro estrechamente con el equipo de desarrollo, Product Owners y especialistas en marketing para asegurar una implementación efectiva que cumpla con los objetivos del negocio.

Ocubre 2019 - Noviembre 2022

#### **Head of UX**



Eiya Envíos y fulfillment

Lideré la implementación del área de UX, enfocándome en identificar y definir los desafíos de nuestros usuarios al interactuar con nuestros productos. Esto implicó la gestión del backlog de producto, la estrategia de desarrollo y la creación de flujos de trabajo, investigaciones de usuario, arquitectura de la información, wireframes y prototipos, así como el diseño de interfaces visuales.

Supervisé a dos miembros del equipo, colaborando estrechamente con ellos en el diseño de flujos, seguimiento y retroalimentación de características con usuarios clave (CX), así como en el desarrollo de la pautas de diseño (Design System) y la identidad visual de la empresa.

Mi colaboración con el equipo de negocios se centró en garantizar que nuestros productos cumplieran con los objetivos comerciales, medición de funcionalidades y KPIs, desarrollar y contribuir a mejorar el producto.

Diciembre 2018 - Septiembre 2019

#### **UX/UI Designer**



**Broxel** Fintech

Enfoqué mi trabajo en mejorar la experiencia de nuestros usuarios en diversos productos de la empresa. Esto implicó definir características, diseñar flujos, investigar nuevos productos y llevar a cabo pruebas de usabilidad para evaluar la efectividad y facilidad de uso de los productos existentes. Realicé actividades como benchmarking, diseño de wireframes, desarrollo de prototipos interactivos, arquitectura de la información y el diseño de la interfaz de usuario (UI). Contribuí a la promoción del cambio digital en la empresa mediante la planificación e implementación de talleres con diferentes áreas de la organización.

Julio 2015 - Octubre 2018

#### **Desarrollador Web**



Tecnofin Consultoría e-commerce

Trabajé en el desarrollo especializado de tiendas virtuales B2B y B2C utilizando C#, así como en la administración de bases de datos SQL. Realicé tareas de mantenimiento preventivo, optimización SEO y Google Analytics. Me ocupé del diseño responsivo, la interfaz de usuario (UI) y la creación de banners.

## Educación



Certificación internacional UX-PM

> Usaria En curso



#### **UX Desing**

Laboratoria, Bootcamp 2018



#### Ingeniería Informática

Tecnológico de Estudios Superiores de Cuautitlán Izcalli, Titulado 2016

# Technical Skills

#### Research

Google Forms, SurveyMonkey, Typeform, Optimal Workshop, Miro, Google Analytics, Hotjar, Google Optimize.

#### **Prototyping**

Sketch, Figma, InVision, Zeplin, Marvel.

## Gestión

Trello, Asana, Jira, Notion.

#### Comunicacion

Slack, Microsoft Teams, Google Workspace.

#### **Adicional**

HTML, CSS, JavaScript.